臺灣屏東地方法院民事裁定
111年度消債清字第13號
聲  請  人  
即 債務 人  林帶娣  

代  理  人  何明諺律師
上列當事人因消費者債務清理事件聲請清算，本院裁定如下：
    主  文
債務人林帶娣自民國111年10月28日中午12時起開始清算程序。
命司法事務官進行本件清算程序。
    理  由
一、按債務人不能清償債務或有不能清償之虞者，於法院裁定開
    始更生程序或許可和解或宣告破產前，得向法院聲請依本條
    例所定清算程序，清理其債務；法院開始清算程序之裁定，
    應載明其年、月、日、時，並即時發生效力，消費者債務清
    理條例（下稱消債條例）第3條、第80條前段、第83條第1項
    分別定有明文。次按法院裁定開始清算程序後，得命司法事
    務官進行清算程序，復為消債條例第16條第1項前段所明定
    。
二、聲請意旨略以：聲請人已知積欠債務達新臺幣（下同）327,
    230元，有不能清償之情，且曾於民國111年2月間，與最大
    債權人合迪股份有限公司進行消費者債務清理前置協商，惟
    因債權人未到場而調解不成立。又聲請人未經法院裁定開始
    更生程序或許可和解或宣告破產，爰聲請准予裁定清算等語
    。
三、經查：
  ㈠聲請人之上開主張，業據其提出財團法人聯合徵信中心當事
    人綜合信用報告書、全國財產稅總歸戶財產查詢清單、108
    至109年度綜合所得稅各類所得資料清單、勞工保險被保險
    人投保資料表等件為證，並有本院調解程序筆錄可稽。是聲
    請人既與債權人前置協商不成立，其提出本件聲請，於法有
    據。
  ㈡關於聲請人收入部分，聲請人現已退休，每月領取之勞工保
    險老年年金給付扣除勞工紓困貸款本息後實領7,648元，有
    勞動部勞工保局111年4月25日保普老字第11113019130號函
    可參，堪信屬實。又聲請人每月由其子資助扶養費2,000元
    ，業據其陳明在卷，此部分應予列計，則聲請人每月可支配
    所得為9,648元。至聲請人之支出部分，聲請人陳稱每月必
    要支出共為9,648元，雖未提出全部單據供本院審酌，惟低
    於依消債條例第64條之2第1項規定，以111年衛生福利部公
    告每人每月最低生活費之1.2倍計算之數額17,076元，應屬
    確實。
  ㈢綜上，聲請人每月所得扣除必要生活費後，已無剩餘，而聲
    請人積欠之債務至少已達288,589元，亦有債權人合迪股份
    有限公司、勞動部勞工保險局之陳報狀可考，堪認聲請人確
    有不能清償債務或有不能清償之虞之情形，而有清算之原因
    。此外，本件查無聲請人有消債條例所定應駁回清算聲請之
    事由存在，則聲請人所為聲請，應屬有據，爰命司法事務官
    進行本件清算程序。
四、依首開規定，裁定如主文。
中　　華　　民　　國　　111 　年　　10　　月　　28　　日
                  民事庭  法　官　彭聖芳
正本係照原本作成。
本裁定不得抗告。
中　　華　　民　　國　　111 　年　　10　　月　　28　　日
                  　　　　書記官　謝鎮光